# 求助陈版主，租赁的相关成本是否应当计入房屋建筑物的建造成本中

提问人：liuweisheng 时间：2021-09-08 19:33:09
问题1-1-7（租赁的相关成本是否应当计入房屋建筑物的建造成本中）
这里个人理解应当将租金进行折现计入无形资产，并摊销计入在建工程，因为租金是获取土地使用权的必要支出，只是延期支付。为什么要将租金计入每期直接计入在建工程？谢谢版主解惑。

回答人：chenyiwei
在执行新租赁准则后，对于土地租赁，如果适用新租赁准则的，则应按新租赁准则要求确认与该土地租赁相关的使用权资产和租赁负债，然后对于使用权资产的折旧，涉及建设项目占地的，在实体建造期间内的折旧额计入在建工程成本。经营租赁租金直接计入在建工程是原准则下的做法。